【裁判字號】    99,抗,42
【裁判日期】    990330
【裁判案由】    確認地上權登記之請求權存在
【裁判全文】
臺灣高等法院臺南分院民事裁定  99年度抗字第42號
抗  告  人  侯尚余原名侯仁彗
訴訟代理人  卓 承 廣
相  對  人  吳黃瓊英
上列抗告人因與相對人間請求確認地上權登記之請求權存在事件
，對於中華民國99年2月3日臺灣嘉義地方法院99年度訴字第77號
裁定，提起抗告，本院裁定如下：
    主  文
抗告駁回。
抗告訴訟費用新臺幣壹仟元由抗告人負擔。
    理  由
一、按提起民事訴訟，應依民事訴訟法規定繳納裁判費，此為必
    備之程式；又原告之訴，起訴不合程式或不備其他要件，依
    其情形可以補正，經審判長定期間命其補正而不補正者，法
    院應以裁定駁回之，亦為民事訴訟法第249 條第1項第6款所
    明定。
二、經查本件抗告人請求確認地上權登記之請求權存在事件，其
    訴訟標的價額，先經原法院於民國（下同）98年9 月10日以
    98年度補字第336號裁定核定為新臺幣（下同）1,650,000元
    ，應徵收第一審裁判費17,335元；繼於98年12月28日以98年
    度補字第336號裁定訴訟標的價額應為3,224,580元，應徵收
    第一審裁判費32,977元，應再補繳15,642元；並均限抗告人
    應於收受各該裁定後5 日內繳納，逾期不繳即駁回其訴；詎
    各該裁定經原法院先後於98年9月15日、99年1月4 日分別送
    達抗告人後，迄原法院於99年2月3日以99年度訴字第77號裁
    定駁回時，仍未依法補正繳費各情；既有各該裁定書、送達
    證書、及查詢繳費簡答表等件，附於原審卷足稽。顯見其起
    訴不具必備之程式，為不合法，原法院為此裁定駁回其起訴
    ，經核認事用法並無不合。抗告人抗告意旨，猶執其片面見
    解，以原裁定依財產權訴訟核定訴訟標的價額，及原裁定未
    依法院編號計數分案報結實施要點處理等由，指摘原裁定不
    當，求予廢棄，為無理由，應予駁回。
三、據上論結，本件抗告為無理由，應依民事訴訟法第495條之1
    、第449條第1項、第95條、第78條，裁定如主文。
中    華    民    國    99    年    3     月    30    日
                  民事第一法庭  審判長法  官  丁振昌
                                      法  官  李素靖
                                      法  官  林永茂
上為正本係照原本作成。
本裁定除以適用法規顯有錯誤為理由外，不得再抗告。如提出再
抗告，應於收受送達後10日內委任律師為代理人向本院提出再抗
告狀（須附繕本），並繳納再抗告費新台幣1千元。
中    華    民    國    99    年    3     月    30    日
                                      書記官  謝素嬿
【附記】
民事訴訟法第495條之1第2項準用同法第466條之1第1、2項規定
：
(1)對於第二審判決上訴，上訴人應委任律師為訴訟代理人。但上
  訴人或其法定代理人具有律師資格者，不在此限。
(2)上訴人之配偶、三親等內之血親、二親等內之姻親，或上訴人
  為法人、中央或地方機關時，其所屬專任人員具有律師資格並
  經法院認為適當者，亦得為第三審訴訟代理人。
民事訴訟法第466條之2第1項：
  上訴人無資力委任訴訟代理人者，得依訴訟救助之規定，聲請
  第三審法院為之選任律師為其訴訟代理人。

司法院資訊處製作；財團法人民間司法改革基金會備份。
